【裁判字號】    92,訴緝,12
【裁判日期】    920331
【裁判案由】    偽造文書等
【裁判全文】
臺灣臺北地方法院刑事判決                          九十二年度訴緝字第一二號
    公  訴  人  臺灣臺北地方法院檢察署檢察官
    被      告  甲○○
右列被告因偽造文書等案件，經檢察官提起公訴（九十年度偵字第七五一號、第九二
○○號），本院判決如左：
    主  文
甲○○連續行使偽造私文書，足以生損害於他人，處有期徒刑伍月，如易科罰金，以
佰元折算壹日。
如附表二所示之偽造「林霈容」署押共伍枚均沒收。
    事  實
一、甲○○前於民國八十八年間，因竊盜案件，經本院以八十八年易字第三四四五號
    判處拘役五十日，緩刑二年，緩刑期內付保護管束確定，仍不知悔改，於緩刑期
    內即於八十九年八月二十四日中午某時，前往位於臺北市○○街○段二六號三樓
    之臺灣臺北地方法院檢察署乙○○觀護人處辦理戶籍變更手續，因積欠機車貸款
    及見乙○○疏未注意置於桌上之皮包，竟基於意圖為自己不法所有、偽造私文書
    及行使偽造私文書之概括犯意，先徒手竊取乙○○置於桌上皮包內之「台新國際
    商業銀行」（下稱「台新銀行」）、卡號為0000000000000000
    號之信用卡一張，得手後，再於如附表一所示時間、地點，持上開信用卡刷卡購
    物，連續在簽帳單上偽造「林霈容」署押以偽造簽帳單，並持以行使，使如附表
    一所示之特約商店店員陷於錯誤而交付所購之物品，致生損害於臺新銀行及乙○
    ○。
二、案經「台新銀行」訴請及乙○○簽請臺灣臺北地方法院檢察署檢察官偵查起訴。
    理  由
一、上開犯罪事實，業據被告於偵查及本院審理中坦白承認，核與被害人乙○○指述
    情節相符，並有乙○○所出具之掛失聲明書、通知、於如附表一所示特約商店刷
    卡簽帳單銀行存根聯影本各一張在卷可資佐證，被告自白核與事實相符，本件事
    證已臻明確，被告犯行堪以認定。
二、查被告行為後，刑法第四十一條於九十年一月十日經總統公布修正，於同年一月
    十二日生效，原舊刑法第四十一條「犯最重本刑為三年以下有期徒刑以下刑之罪
    ，而受六月以下有期徒刑或拘役之宣告，因身體、教育、職業或家庭之關係，執
    行顯有困難，得以一元以上三元以下折算一日，易科罰金」之規定，已經修正之
    新法擴大得易科罰金之範圍，凡「所犯最重本刑為五年以下有期徒刑之罪」，符
    合前開與舊法相同之其他要件下，即得易科罰金，是適用新法即對被告原所犯最
    重本刑為有期徒刑五年以下之罪者，使其有易科罰金之適用，對被告較為有利，
    依刑法第二條第一項前段之規定，應適用裁判時之新修正刑法第四十一條第一項
    之規定。
三、核被告甲○○所為，係犯刑法第三百二十條第一項竊盜罪、同法第二百十六條、
    第二百十條之行使偽造私文書罪、同法第三百三十九條第一項詐欺取財罪。被告
    於簽帳單上偽造乙○○之署押及簽帳單私文書之犯行，均分別為事後偽造及行使
    之低度行為，均不另論罪。又被告先後二次行使偽造私文書及詐欺取財之犯行，
    均時間緊接，手法相同，觸犯構成要件相同之罪名，顯係基於概括犯意而為，應
    各依連續犯之規定論以一罪，並依法加重其刑。至於被告所犯竊盜罪、行使偽造
    私文書罪、詐欺取財罪三罪間，有方法目的之牽連關係，應依刑法第五十五條之
    規定，從重論以行使偽造私文書罪。爰審酌被告雖於偵查及本院審理中坦承犯行
    ，並有悔改之意，犯後態度尚佳，且被告所盜刷之筆數及金額非鉅，然經本院電
    詢乙○○，被告並未賠償，此有本院電話紀錄在卷可參等情狀，量處如主文所示
    之刑，並諭知易科罰金之折算標準，以資懲儆。末被告持盜刷信用卡所簽之簽帳
    單上所簽「林霈容」之署押，因該信用卡係乙○○所有，被告顯係誤繕，惟仍屬
    偽造之署押，應依刑法第二百十九條之規定予以沒收。
據上論斷，應依刑事訴訟法第二百九十九條第一項前段，刑法第二條第一項前段、第
五十六條、第二百十六條、第二百十條、第三百二十條第一項、第三百三十九條第一
項、第五十五條、第四十一條第一項前段、第三十八條第一項第二款、第二百十九條
，罰金罰鍰提高標準條例第一條前段、第二條，判決如主文。
本案經檢察官陳弘杰到庭執行職務
中      華      民      國    九十二    年      三      月    三十一    日
                              臺灣臺北地方法院刑事第一庭
                                  審判長法  官    陳興邦
                                        法  官    蘇嘉豐
                                        法  官    唐于智
右正本證明與原本無異。
如不服本判決，應於判決送達後十日內向本院提出上訴狀(應抄附繕本)。告訴人
或被害人如對於本判決不服者，應具備理由請求檢察官上訴，其上訴期間之計算
係以檢察官收受判決正本之日期為準。
                                        書記官    陳俐妙
中      華      民      國    九十二    年      三      月    三十一    日
附錄本案論罪法條
中華民國刑法第二百一十六條
 (行使偽造變造或登載不實之文書罪)
行使第二百十條至第二百十五條之文書者，依偽造、變造文書或登載不實
事項或使登載不實事項之規定處斷。
中華民國刑法第二百一十條
 (偽造變造私文書罪)
偽造、變造私文書，足以生損害於公眾或他人者，處五年以下有期徒刑。
中華民國刑法第三百二十條第一項
 (普通竊盜罪、竊佔罪)
意圖為自己或第三人不法之所有，而竊取他人之動產者，為竊盜罪，處五
年以下有期徒刑、拘役或五百元以下罰金。
中華民國刑法第三百三十九條第一項
 (普通詐欺罪)
意圖為自己或第三人不法之所有，以詐術使人將本人或第三人之物交付者
，處五年以下有期徒刑、拘役或科或併科一千元以下罰金。
附表一
┌──┬───────┬─────┬────────┬─────┐
│編號│時間（民國）  │地      點│金  額（新臺幣）│刷得商品  │
│    │             │          │                │          │
├──┼───────┼─────┼────────┼─────┤
│一  │八十九年八月二│統一金坊  │一萬一千八百元  │金飾      │
│    │十四日某時    │          │                │          │
│    │              │          │                │          │
├──┼───────┼─────┼────────┼─────┤
│二  │八十九年八月二│卡爾瑟公司│五千八百六十元  │金飾      │
│    │十四日某時    │          │                │          │
└──┴───────┴─────┴────────┴─────┘
附表二
┌──────────────────┬───────────────┐
│物品名稱及數量                      │所在位置                      │
├──────────────────┼───────────────┤
│偽造之「林霈容」署押共五枚          │於如附表一所示編號一商店消費之│
│                                    │簽帳單（一式三聯）上各一枚（銀│
│                                    │行存根聯影本參見本案偵字第九二│
│                                    │○○號卷第一○頁）            │
│                                    ├───────────────┤
│                                    │於如附表一所示編號二商店消費之│
│                                    │簽帳單（一式二聯）上各一枚（銀│
│                                    │行存根聯影本上參見同上卷宗第一│
│                                    │一頁）                        │
└──────────────────┴───────────────┘


司法院資訊處製作；財團法人民間司法改革基金會備份。
